臺灣新北地方法院板橋簡易庭小額民事判決
110年度板小字第4564號
原  告  即  
反訴被  告    江美玲  
被  告  即  
反訴原  告    李秉樺  
訴訟代理人    鄭凱鴻律師
複代理人      陳家誼律師
上列當事人間請求損害賠償事件，於中華民國111年4月26日辯論
終結，本院判決如下：
    主  文
原告之訴駁回。
本訴訴訟費用新臺幣壹仟元由原告負擔。
反訴被告應給付反訴原告新臺幣肆萬肆仟元，及自民國一百一十
一年二月二十三日起至清償日止，按年息百分之五計算之利息。
反訴訴訟費用新臺幣壹仟元由反訴被告負擔。
本判決反訴原告勝訴部分得假執行，但反訴被告以新臺幣肆萬肆
仟元為反訴原告預供擔保後，得免為假執行。
    事實及理由要領
壹、本訴部分：
一、原告主張：緣被告向原告承租坐落門牌號碼新北市○○區○○路
    000巷00號1樓房屋（下稱系爭房屋），租期自民國（下同）
    110年9月1日起至同年12月31日止，每月租金新台幣（下同
    ）22000，押租保證金44000元。詎租期屆滿，原告收回房屋
    後，屋內設備竟遭惡意破壞。為此，原告請求下列各項費用
    ：⒈居住期間未繳納之瓦斯費986元、⒉房屋遭惡意破壞之修
    繕費用（含廚房流理台遭燒毀焦黑破洞檯面不堪使用、客廳
    石英磚遭外力敲破毀損、客廳儲物櫃及主臥室收納櫃腐蝕破
    壞、前陽台所鋪設南方松地板腐蝕破壞、四間臥室門鎖鑰匙
    遺失(門鎖需換新）、烘碗機遭外力破壞導致面板卡榫破裂
    ，機台鏽蝕坍塌變形、牆壁塗鴉、壁紙遭破壞、鍛造扶手因
    外力造成脫落、主臥實木門框腐蝕、瓦斯爐長年未清洗，造
    成油汙堆積不堪使用、抽油煙機因使用不當，導致焦黑毀損
    、撿拾漂流木造成全室蟲類入侵、全室髒汙、大門門鎖無法
    緊閉後紐變形及安全鏈條遭外力破壞變形），總計10萬元，
    經扣抵押租保證金44000元後，被告尚應給付56000元（計算
    式：100,000－44,000＝56,000）。為此，爰依租賃契約之法
    律關係提起本訴，求為判決：被告應給付原告
　　56000元。
二、被告則辯以：
（一）被告自106年8月1日向原告承租系爭房屋，租期1年，每月
      租金22000元，被告並交付押租金44000元予原告，租賃期
      間屆滿後，兩造再另行簽立相同內容之租賃契約續約，兩
      造以此方式續約3次（107、108、109年）。109年9月1日
      兩造續約，另行簽訂租賃契約（下稱系爭租約），租賃期
      間自109年9月1日起至110年8月31日止。
（二）110年9月3日，原告以通訊軟體LINE通知被告，因原告之
      後要搬回系爭租賃房屋居住，故不再與被告續約，兩造另
      訂租賃期間為3個月之租賃契約，讓被告有時間找房子。
      嗣後，原告提議直接更改系爭租約之租賃期間被告同意後
      ，兩造將系爭租約租賃期間更改為110年9月1日至110年12
      月31日，並於前開更改處用印，有兩造通訊軟體LINE對話
      紀錄及系爭租約影本可證。
（三）被告於110年9月28日返還系爭租賃房屋予原告，並積極與
      原告聯絡點交事宜，原告不但一再拖延點交時間，點交時
      又主張被告惡意破壞系爭租賃房屋，拒不返還押租金予被
      告，原告提出房屋損壞圖片31張，然查，圖片卻無拍攝日
      期，無法證明此係被告遷離系爭租賃房屋後之屋況，且原
      告僅提出前揭圖片，並未舉證證明圖片所示屋況為被告造
      成，況且該圖片所示屋況與110年9月28日被告返還系爭租
      賃房屋所攝之屋況照片並不相符，顯見原告提出之圖片並
      非被告造成，原告誣賴被告惡意破壞房屋，並據此請求修
      繕費用，原告主張顯屬無據各等語。
三、經查：
（一）按當事人主張有利於己之事實者，就其事實有舉證之責任
      ，民事訴訟法第277條前段定有明文，復按民事訴訟如係
      由原告主張權利者，應先由原告負舉證之責，若原告先不
      能舉證，以證實自己主張之事實為真實，則被告就其抗辯
      事實，即令不能舉證，或其所舉證據尚有疵累，亦應駁回
      原告之請求，最高法院72年台上字第4225號判決可資參照
      。經查，原告主張被告自110年9月1日起至110年12月31日
      止向原告承租系爭房屋，並交付押租保證金44000元之事
      實，為兩造所不爭執，堪信為真實。茲就本件原告請求被
      告賠償之金額，茲審酌如下：
　　⒈居住期間未繳納之瓦斯費986元部分：固據原告提出欣欣天
      然氣（股）公司天然氣費繳費通知單乙紙為證，惟該通知
      單計費區間為110/8/5至110/10/4，此有該通知單在卷可
      憑，原告復未舉證證明該費用均為被告租賃期間所使用
　　　，是原告此部分之主張，難認有據，委無足取。
　  ⒉房屋遭惡意破壞之修繕費用（含廚房流理台遭燒毀焦黑破
      洞檯面不堪使用、客廳石英磚遭外力敲破毀損、客廳儲物
      櫃及主臥室收納櫃腐蝕破壞、前陽台所鋪設南方松地板腐
      蝕破壞、四間臥室門鎖鑰匙遺失(門鎖需換新）、烘碗機
      遭外力破壞導致面板卡榫破裂，機台鏽蝕坍塌變形、牆壁
      塗鴉、壁紙遭破壞、鍛造扶手因外力造成脫落、主臥實木
      門框腐蝕、瓦斯爐長年未清洗，造成油汙堆積不堪使用、
      抽油煙機因使用不當，導致焦黑毀損、撿拾漂流木造成全
      室蟲類入侵、全室髒汙、大門門鎖無法緊閉後紐變形及安
      全鏈條遭外力破壞變形）部分：固據原告提出固據提出房
      屋租賃契約、估價單、相片、被告臉書個人頁面截圖等件
      為證，惟前開相片僅能證明系爭房屋現況，尚無從遽認原
      告所稱系爭房屋之損壞係被告所造成，此外，原告並未能
      舉證證明系爭房屋屋內器具受損確係被告所致，揆諸首開
      說明，原告此部分之主張，亦屬無據，委無可採。
（二）從而，原告依系爭房屋租賃契約之法律關係訴請被告給付
      56000元，為無理由，應予駁回。
四、本件判決基礎俱已臻明確，兩造其餘攻防方法及訴訟資料經
    本院審酌後，核與判決不生影響，無逐一論駁之必要，併此
    敘明。
貳、反訴部分：　　　
一、反訴原告主張：查系爭租約第5條約定：乙方應於訂約時，
    交於甲方新台幣肆萬肆仟元作為押租保證金，乙方如不繼續
    承租，甲方應於乙方遷空、交還房屋後無息退還押租保證金
    。」，系爭租約業已於110年12月31日租期屆滿，反訴原告
    並無積欠任何租金，亦已返還系爭租賃房屋予反訴被告，反
    訴被告依系爭租約第5條約定，應於租期屆滿時返還押租金
    予反訴原告。反訴被告至今仍未返還押租金予反訴原告，屢
    經催討，反訴被告均置之不理，反訴原告爰依系爭租約第5
    條之約定，請求反訴被告返還押租金44000元。為此，爰依
    系爭房屋租賃契約之法律關係反訴請求：反訴被告應給付反
    訴原告44000元，及自反訴起訴狀繕本送達翌日起至清償日
    止，按年息百分之五計算之利息等語。
二、反訴被告則辯以：本件反訴原告尚應賠償反訴被告之損失各
    等語。
三、經查：
（一）按原告對於自己主張之事實已盡證明之責後，被告對其主
      張，如抗辯其不實並提出反對之主張者，則被告對其反對
      之主張，亦應負證明之責，此為舉證責任分擔之原則，最
      高法院98年台上字第372號判決可資參照。本件反訴原告
      主張之事實，業據提出與所述相符之租賃契約書、兩造對
      話紀錄、存證信函、照片等件影本為證，反訴被告亦不爭
      執尚未退還押租金44000元。系爭租約既已屆滿，且反訴
      原告已交還房屋，反訴被告即應返還押租保證金44000元
      ，是反訴原告之主張，洵屬有據，為可採取。
（二）從而，反訴原告依系爭房屋租約之法律關係訴請反訴被告
      給付44000元及自民事答辯暨反訴起訴狀繕本送達翌日（
      即111年2月23日）起至清償日止，按年息百分之五計算之
      利息，為有理由，應予准許。
四、本件係民事訴訟法第四百三十六條之八所定之小額訴訟事件
    ，反訴原告勝訴部分，應依同法第四百三十六條之二十之規
    定，依職權宣告假執行。
中　　華　　民　　國　  111　　年　　5　　月　　31　　日
                  臺灣新北地方法院板橋簡易庭
                      法    官  李崇豪
上列為正本係照原本作成。
如不服本判決，應於收受送達後20日內以違背法令為理由向本院
提出上訴狀（上訴理由依法應表明一、原判決所違背之法令及其
具體內容。二、依訴訟資料可認為原判決有違背法令之具體事實
。）如於本判決宣示後送達前提起上訴者，應於判決送達後20日
內補提上訴理由書（須附繕本），如未於上訴後20日內補提合法
上訴理由書，法院得逕以裁定駁回上訴。
中　　華　　民　　國　  111　　年　  5　　月　　31　　日
                      書  記  官  葉子榕